# 农业企业灰色渠道获得的政府补助相关账务处理

提问人：苹果宝贝 007 时间：2017-10-28 21:52:23
陈版好，各位版友好：
目前接触一家农业企业。商业模式：自产自销高端水果，在全国各大城市设立专卖店出售。企业出售面值水果卡，可在全国各大专卖店领取水果。
企业与政府部门合作，以申报项目形式获得政府补助。私下里再以水果卡形式返还同等金额给政府部门。
政府补助正常入账。水果卡被扣费后，确认收入，同时确认应收账款，但实际应收账款不能回款。此类交易形成应收账款几百万，如果确认坏账准备或者
核销坏账，对当期利润影响较大。若不确认收入，则企业的销售系统存在记录。已提醒企业，此类业务存在风险，但实务中此类获得政府补助再进行返利
行为较多。关于如何规避风险？如何进行账务处理？请各位给予建议，不胜感激！

回答人：chenyiwei
首先还是建议按照经济实质进行处理，即本质上不是政府补助而是预收账款，并冲销虚挂的应收账款。对前期的账务处理差错进行追溯重述。 如果该企业要进行IPO，则务必谨慎，一方面农业企业会计造假的可能性较大，另一方面这类不规范操作不符合“规范运行”的要求。建议存在这些不规范操作的年度不要作为申报期。